臺灣板橋地方法院刑事判決　　　　　　　 94年度訴字第165號
公　訴　人　臺灣板橋地方法院檢察署檢察官
被　　　告　甲○○
上列被告因違反毒品危害防制條例案件，經檢察官提起公訴（93
年度毒偵字第5606號）及移送併案審理（94年度毒偵字第640 號
），本院改依簡式審判程序，判決如左：
    主  文
甲○○連續施用第一級毒品，累犯，處有期徒刑拾月，扣案之海
洛因殘渣袋壹個沒收銷燬，注射針筒壹支沒收；又連續施用第二
級毒品，累犯，處有期徒刑陸月，安非他命壹包（淨重柒點參壹
公克）沒收銷燬，安非他命吸食器壹組沒收。應執行有期徒刑壹
年貳月，扣案之海洛因殘渣袋壹個、安非他命壹包（淨重柒點參
壹公克）均沒收銷燬，注射針筒壹支、安非他命吸食器壹組沒收
。
    事  實
一、甲○○前因施用毒品案件，經本院以87年度毒聲字第3089號
    裁定送觀察、勒戒，認無繼續施用傾向，於民國87年11月30
    日經臺灣板橋地方法院檢察署檢察官以87年度偵字第24885
    號、87年度偵緝字第1159號為不起訴處分確定。復於91年間
    因違反毒品危害條例案件，經本院判處有期徒刑5 月確定，
    於93年7 月28日執行完畢，詎甲○○仍不思悔改，復分別基
    於施用第一級毒品海洛因、第二級毒品安非他命之概括犯意
    ，自93年8 月初某日起94年1 月18日上午某時止，在臺北縣
    板橋市○○路○段180號3樓住處，先後多次以注射針筒注射
    之方式施用第一級毒品海洛因，以及先後多次以吸食器施用
    第二級毒品安非他命。先於93年12月4 日上午11時40分許，
    在上址住處為警查獲，並當場扣得第一級毒品海洛因殘渣袋
    1 個及甲○○所有供施用海洛因所用之注射針筒1 支。再於
    94年1 月18日上午8 時許，在上址為警查獲，並當場扣得其
    第二級毒品安非他命1 包（淨重7.31公克）及甲○○所有供
    施用安非他命所用之安非他命吸食器1組。
二、案經臺北縣政府警察局樹林分局報告臺灣板橋地方法院檢察
    署檢察官偵查起訴及移送併案審理。本院於準備程序進行中
    ，被告就被訴事實為有罪之陳述，經告知被告簡式審判程序
    之旨，並聽取當事人之意見後，裁定進行簡式審判程序。
    理  由
一、認定被告甲○○犯罪所憑之證據
（一）被告甲○○於本院準備程序、審理中之自白。
（二）臺北縣政府警察局樹林分局毒品危害防制條例被移送者姓
      名暨代碼對照表各1 紙、臺灣檢驗科技股份有限公司濫用
      藥物尿液檢驗報告2紙。
（三）扣案海洛因殘渣袋1 個、注射針筒1 支及扣案安非他命1
      包（淨重7.31公克）、安非他命吸食器1 組。
（四）臺灣板橋地方法院檢察署87年度偵字第24885 號、87年度
      偵緝字第1159號不起訴處分書、刑案資料查註紀錄表各1
      件。
二、核被告甲○○所為，係犯毒品危害防制條例第十條第一項、
    第二項之施用第一級毒品海洛因罪及第二級毒品安非他命罪
    。又被告施用前後非法持有第一級毒品海洛因及施用前非法
    持有第二級毒品安非他命之低度行為，均已為施用之高度行
    為所吸收，不另論罪。被告先後多次施用第一級毒品海洛因
    、第二級毒品安非他命，均時間緊接，所犯構成要件各相同
    ，顯係分別基於概括犯意而為，均為連續犯，應各論以一罪
    ，並依連續犯之規定分別加重其刑。查被告甲○○有如事實
    欄所示之前科犯行，其於有期徒刑執行完畢5 年以內再犯本
    件有期徒刑以上之罪，為累犯，應依法分別遞加重其刑。又
    被告所犯上開連續施用第一級毒品海洛因及連續施用第二級
    毒品安非他命等罪，犯意各別、行為互殊，應予分論併罰。
    公訴人雖僅就被告於93年12月4 日14時55分許為警採尿前26
    、96小時內某時分別施用第一級毒品海洛因、第二級毒品安
    非他命之犯行提起公訴，惟被告前開其餘施用第一級、第二
    級毒品犯行，與業經起訴部分有連續犯之裁判上一罪關係，
    為起訴效力所及，且經檢察官以94年度毒偵字第640 號案件
    移送本院併案審理，本院自得併予審究，附此敘明。爰審酌
    被告素行狀況，且前已有施用毒品紀錄，竟又為本件犯行，
    顯見其戒除毒癮之意志力薄弱，並考量施用毒品乃自戕行為
    ，所生危害非鉅，暨被告坦承犯行，犯後態度良好等一切情
    狀，分別量處如主文所示之刑，併定應執行刑如主文所示。
三、扣案安非他命1 包（淨重7.31公克）屬第二級毒品；海洛因
    殘渣袋1 個，因海洛因殘渣部分屬於第一級毒品，且殘渣已
    與該包裝袋無法析離，爰併依毒品危害防制條例第18條第1
    項前段之規定宣告沒收銷燬。至扣案注射針筒1 支、安非他
    命吸食器1 組均為被告甲○○所有，分別供其施用第一級毒
    品海洛因、第二級毒品安非他命所用之物，業經被告供明在
    卷，爰依刑法第38條第1 項第2 款之規定宣告沒收。
四、如不服本件判決，得自收受送達之日起十日內，向本院提出
    上訴狀。
據上論斷，應依刑事訴訟法第273 條之1 第1 項、第299 條第1
項前段，毒品危害防制條例第10條第1 項、第2 項、第18條第1
項前段，刑法第11條前段、第56條、第47條、第38條第1 項第2
款、第51條第5 款，判決如主文。
本案經檢察官張云綺到庭執行職務。
中　　華　　民　　國　　94　　年　　3 　　月　　29　　日
                  刑事第十八庭  法　官  連 育 群
以上正本證明與原本無異。
如不服本判決應於送達後10日內向本院提出上訴狀。
                                書記官　蘇 宥 維
中　　華　　民　　國　　94　　年　　3 　　月　　29　　日
附錄本案論罪科刑法條全文：
毒品危害防制條例第十條
  施用第一級毒品者，處六月以上五年以下有期徒刑。
  施用第二級毒品者，處三年以下有期徒刑。
